臺灣高等法院刑事裁定
110年度抗字第1329號
抗  告  人
即  受刑人  徐祥庭




上列抗告人即受刑人因聲請撤銷緩刑案件，不服臺灣新北地方法
院中華民國110年7月28日裁定（110年度撤緩字第180號），提起
抗告，本院裁定如下：
    主  文
抗告駁回。                                              
    理  由
一、原裁定意旨略以：抗告人即受刑人徐祥庭（下稱抗告人）前
    因違反洗錢防制法等案件，經臺灣臺北地方法院（下稱臺北
    地院）以108年度審簡上字第245號改判拘役20日、緩刑2年
    ，並於民國108年11月14日確定在案（下稱第1案）；又抗告
    人於第1案緩刑期內之109年11月13日，因故意再犯三人以上
    共同冒用公務員名義詐欺取財等罪，經臺北地院以110年度
    審簡字第222號判處有期徒刑1年4月、緩刑3年，並於110年3
    月16日確定（下稱第2案）等情，有各該判決、本院被告前
    案紀錄表在卷可稽。是抗告人係於第1案緩刑期內因故意犯
    第2案之罪，而在第1案緩刑期內受逾6月有期徒刑之宣告確
    定，合於刑法第75條第1項第1款規定，檢察官聲請撤銷抗告
    人前案所受緩刑之宣告，核無不合，應予准許等語。
二、抗告意旨略以：抗告人因雙重障礙，社交、理解及謀生能力
    均不佳，思想簡單、不具判斷能力，誤信友人擔任車手，該
    第2案經判處緩刑，懇請勿撤銷第1案之緩刑等語。
三、按受緩刑之宣告，而有下列情形之一者，撤銷其宣告：緩
    刑期內因故意犯他罪，而在緩刑期內受逾6月有期徒刑之宣
    告確定者；緩刑期前因故意犯他罪，而在緩刑期內受逾6月
    有期徒刑之宣告確定者，刑法第75條第1項定有明文。考其
    立法意旨略為：緩刑制度係為促使惡性輕微之被告或偶發犯
    、初犯改過自新而設，如於緩刑期間、緩刑期前故意犯罪，
    且受不得易科罰金之有期徒刑以上刑之宣告確定者，足見行
    為人並未因此而有改過遷善之意，此等故意犯罪之情節較刑
    法第75條之1「得」撤銷之原因為重，不宜給予緩刑之寬典
    ，而有「應」撤銷緩刑之必要；又緩刑前因故意犯他罪，在
    緩刑期內受徒刑以上刑之宣告確定者，須在緩刑期滿前，後
    案之裁判已確定，始得撤銷緩刑之宣告。是若受刑人於本案
    裁判受緩刑之宣告前因故意犯他罪，且於本案之緩刑期間屆
    滿前，該他罪經法院裁判而受6月以上有期徒刑之宣告確定
    者，自應依前揭規定，撤銷本案緩刑之宣告。
四、經查：
  ㈠抗告人前因違反洗錢防制法等案件，經臺北地院於108年11月
    14日以108年度審簡上字第245號判處拘役20日、緩刑2年確
    定。又抗告人於緩刑期內之109年11月13日，故意再犯三人
    以上共同冒用公務員名義詐欺取財等罪，經臺北地院於110
    年2月4日以110年度審簡字第222號判處有期徒刑1年4月，並
    於110年3月16日確定等情，有各該判決及本院被告前案紀錄
    表在卷可稽。是抗告人於緩刑期內故意犯他罪，而在緩刑期
    內受逾6月有期徒刑之宣告確定乙節，堪以認定。
　㈡抗告意旨固以前詞懇請勿撤銷第1案緩刑等語，惟依上開規定
    ，抗告人所為第2案犯行，已與刑法第75條第1項第1款規定
    相符，法院毋庸再行審酌其他情狀，應予撤銷第1案之緩刑
    宣告，此與刑法第75條之1第1項規定採裁量撤銷主義，賦予
    法院撤銷緩刑宣告與否之權限不同。
　㈢綜上，原審認檢察官之聲請，符合刑法第75條第1項第1款規
    定，而裁定撤銷抗告人之第1案緩刑之宣告，於法相合，並
    無違誤。本件抗告並無理由，應予駁回。
據上論斷，應依刑事訴訟法第412條，裁定如主文。　
中　　華　　民　　國　　110 　年　　8 　　月　　31　　日
              　  刑事第二十三庭審判長法　官  許永煌
　　　　　　　　　　　　　　　　　    法　官  吳定亞
　　　　　　　　　　　　　　　　　    法　官  黃美文
以上正本證明與原本無異。
不得再抗告。
                                　    書記官  彭威翔
中　　華　　民　　國　　110 　年　　8 　　月　　31　　日